【裁判字號】    90,上易,2483
【裁判日期】    901231
【裁判案由】    竊盜
【裁判全文】
臺灣高等法院臺中分院刑事判決                    九十年度上易字第二四八三號
    上  訴  人
    即  被  告  丙○○
                乙○○
右列上訴人因竊盜案件，不服臺灣臺中地方法院九十年度易字第二八二號中華民國
九十年十月三日第一審判決（起訴案號：臺灣台中地方法院檢察署九十年度偵字第七
四○○號），提起上訴，本院判決如左：
    主  文
上訴駁回。
    事  實
一、乙○○（前於民國八十六年間，因違反麻醉藥品管理條例案件，經臺灣臺中地方
    法院判處有期徒刑六月確定，並於八十七年十月十日執行完畢）、丙○○（曾因
    盜匪、搶奪、藥事法、妨害公務等案件、分別經法院判處有期徒刑七年二月、八
    月、六月、十月確定，且定應執行刑有期徒刑九年，並於八十四年十二月二十六
    日起，送監執行，嗣於八十九年十二月十五日起假釋付保護管束，迄於九十三年
    六月一日止，現仍於假釋中）、徐章閔（經原審判處有期徒刑八月，緩刑三年確
    定）等三人，於民國（下同）九十年四月十九日十三時許，由丙○○駕駛徐章閔
    租得之車牌號碼Ｃ六—二三四七號自小客車，途經台中縣新社鄉福興村和興巷頭
    櫃產業道路，見路旁丁○○檳榔園結滿檳榔果實纍纍，竟共同基於意圖為自己不
    法所有犯意聯絡，謀由丙○○在旁把風，徐章閔在車上接應，乙○○則持所有可
    作為兇器使用之鐮刀一把，竊得丁○○所有之檳榔果一束（約五百粒價值一千七
    百五十元），適時為丁○○發覺，旋駕車逃逸，嗣為丁○○追趕攔捕逮獲，經報
    警處理，並扣得乙○○等人於沿途棄置之鐮刀一把、及沿途棄置及車上檳榔共二
    百二十粒。
二、案經台中縣警察局東勢分局報告臺灣臺中地方法院檢察署檢察官偵查起訴。
    理  由
一、訊據被告丙○○、乙○○對於其等三人於九十年四月十九日十三時許，由丙○○
    駕駛徐章閔租得之車牌號碼Ｃ六一二三四七號自小客車，途經台中縣新社鄉福興
    村和興巷頭櫃產業道路，為警逮捕，並經警於沿途棄置及車上查獲檳榔共二百二
    十粒之事實並不諱言。惟二人均否認有竊盜之犯行，被告丙○○辯稱：當時是因
    乙○○要下車找地方上廁所，所以其才下車將車停在路邊支道上，讓乙○○下車
    ，車上為何會有檳榔，伊則不知道。被告乙○○則辯稱：我只從旁邊經過，要上
    廁所，並沒有偷割檳榔云云。惟查被告等如何約好去偷割檳榔，鐮刀一把係被告
    乙○○所有，如何由丙○○把風，乙○○割取檳榔果及其等因怕讓人發現車上有
    偷割之檳榔，就沿途棄置車上之檳榔及鐮刀等情，已據同案被告徐章閔於警訊及
    檢察官偵查中供承甚詳（見徐章閔九十年四月十九日警訊筆錄及四月二十日檢察
    官訊問筆錄）且核與被害人丁○○指訴、證人呂滿證述情節相符，並有贓物認領
    保管單一紙，照片八張等附卷，及鐮刀一把扣案可證。本件事證明確，被告乙○○、丙○○二人前開辯解之詞，要不可採，其等竊盜犯行，洵堪認定。
二、查鐮刀之工具，主要構成部分為鐵質，其質地堅硬，前段具有鋒利之刀刃，後段
    為木質且具有一定重量之把手，以之揮砍、擊打，足以傷害人之生命，具有客觀
    上之危險性，自屬兇器。被告等攜帶上開扣案之鐮刀一把，竊取他人動產之檳榔
    之犯行，核其等所為係犯刑法第三百二十一條第一項第三款、第四款之結夥三人
    以上攜帶兇器竊盜罪加重竊盜罪。被告二人與徐章閔三人間，有犯意聯絡及行為
    分擔，均為共同正犯。被告乙○○曾因違反麻醉藥品管理條例案件，經本院判處
    有期徒刑六月，於八十六年四月七日確定，並於八十七年十月十日執行完畢，有
    台灣台中地方法院檢察署刑案資料查註紀錄表、台灣高等法院被告全國刑案紀錄
    表各一紙在卷可稽，五年以內，再犯本件有期徒刑以上之罪，為累犯，應依刑法
    第四十七條規定加重其刑。原審依刑法第三百二十一條第一項第三款、第四款、
    第二十八條、第四十七條、第三十八條第一項第二款，審酌被告等之素行、犯罪
    之動機、目的、手段，犯罪所得財物並不多等一切情狀，分別量處如原審主文所
    示之刑。扣案之鐮刀一把，為被告乙○○所有且供犯罪所用之工具，應依刑法第
    三十八條第一項第二款規定，原審併予以宣告沒收，核無不合，被告二人上訴意
    旨，仍執前詞否認行竊，乙○○並以當時渠下車在竹林裡小便，距檳榔園甚遠，
    不可能行竊檳榔，且鐮刀非渠所有，請求鑑定指紋，丙○○則以割下之檳榔，係
    一弓一弓，而查獲之檳榔係每粒每粒，且徐章閔已陳明渠在車上睡覺，如何能知
    悉渠與乙○○去竊取檳榔，徐章閔所言不實等語，惟查被告等犯行，業據共犯徐
    章閔供承屬實，且有被害人、證人指訴，原審理由已經詳加敘明，被告乙○○所
    辯渠在竹林裡小便，即不足採，又被告之鐮刀係於被追捕時丟棄於道路上，經追
    捕人員拾得，多人經手後，指紋已呈紛亂，且事證已明確，請求鑑定鐮刀指紋，
    核無必要，又割下之檳榔若以鐮刀切除後，並非不可能成一粒一粒之情形，又徐
    章閔已自承犯罪而被判刑，其所述與被告二人共犯為可採，被告二人所辯顯係卸
    責之詞，不足採信，其上訴均無理由，應予駁回。
三、據上論斷，應依刑事訴訟法第三百六十八條，判決如主文。
本案經檢察官甲○○到庭執行職務。
中      華      民      國      九十       年    十二     月   三十一   日
                                臺灣高等法院臺中分院刑事第三庭
                                      審判長法  官  陳  朱  貴
                                            法  官  廖  柏  基
                                            法  官  劉  連  星
右正本證明與原本無異。
不得上訴。
                                            書記官  李  妍  嬅
中      華      民      國      九十一     年     一      月     二     日
附錄論罪科刑法條
刑法第三百二十一條
犯竊盜罪而有左列情形之一者，處六月以上五年以下有期徒刑：
一  於夜間侵入住宅或有人居住之建築物、船艦，或隱匿其內而犯之者。
二  毀越門扇、牆垣或其他安全設備而犯之者。
三  攜帶兇器而犯之者。
四  結夥三人以上而犯之者。
五  乘火災、水災或其他災害之際而犯之者。
六  在車站或埠頭而犯之者。
前項之未遂罰之。
                                                                        Ｒ


司法院資訊處製作；財團法人民間司法改革基金會備份。
